【裁判字號】    98,上,1251
【裁判日期】    990824
【裁判案由】    損害賠償
【裁判全文】
臺灣高等法院民事判決                  98年度上字第1251號
上  訴  人  Ａ女(姓名、住址詳.
                 狀Ａ２) 
            Ｂ女(姓名、住址詳.
                 狀Ａ１)
共      同
訴訟代理人  劉  嵐律師
複  代理人  陳宏彬律師
上  訴  人  戊○○  
被上訴人兼上
一人訴訟代理
人          丙○○    住桃園縣中壢市○○路165巷27號7樓
被  上訴人  壬○○    住桃園縣中壢市○○街○段71號
                      (現另案於臺灣桃園監獄執行中)
            辛○○    住嘉義縣大林鎮上林里頂員林80號
                      (現另案於臺灣桃園監獄執行中)
            癸○○    住桃園縣中壢市○○○街58號9樓
            己○○    住臺東縣東河鄉北源村32號之12附4561
                      (現另案於臺灣台東監獄泰源分監執行
                      中)
            丑○○    住雲林縣二崙鄉○○村○○路196號
                      (現於臺灣雲林監獄執行中)
訴訟代理人  子○○    住同上
被  上訴人  庚○○    住台南市○區○○路二段658號
                      (現另案於臺灣台東監獄泰源分監執行
                      中)
訴訟代理人  丁○○    住嘉義縣布袋鎮東安里204號
上列當事人間請求損害賠償事件，上訴人對於中華民國98年9月
8日臺灣桃園地方法院97年度訴字第2018號第一審判決提起上訴
，本院於民國99年8月10日言詞辯論終結，判決如下：
    主  文
甲○、乙○、戊○○上訴均駁回。
第二審訴訟費用由甲○、乙○、戊○○各自負擔。
原審判決主文、事實及理由欄九之第二行有關「姜燕順」記載均
應更正為「己○○」。
    事實及理由
壹、程序事項：
    本件被上訴人癸○○、丑○○ (下簡稱癸○○、丑○○)經
    合法通知，未於最後言詞辯論期日到場，核無民事訴訟法第
    386條所列各款情形，爰依上訴人甲○、乙○之聲請，由其一
    造辯論而為判決。
貳、實體方面：
一、上訴人Ａ女、Ｂ女起訴主張：
  (一)上訴人甲○（即刑事案件A2，下簡稱甲○）係越南籍人士，原
    欲來台從事正當工作賺取金錢，透過仲介公司協助，於民國
    (下同)95年7月26日以與被上訴人己○○(下簡稱己○○) 結
    婚依親名義來台，詎料，甫抵達台灣，其護照即遭己○○、
    被上訴人壬○○(下簡稱壬○○)扣留，壬○○並多次以剝削
    、毆打及以「你沒看過我殺人、打人」等語恫嚇，強迫甲○
    在其經營「健康之履館」從事非法色情之按摩工作。嗣壬○
    ○、己○○、丑○○、上訴人即被上訴人戊○○(下簡稱戊
    ○○)、被上訴人庚○○(下簡稱庚○○)共同基於意圖使人
    為性交而買賣人口之犯意聯絡，於95年11月間，由壬○○、
    姜順上訴人燕將Ａ女以新台幣（下同）36萬元代價賣予戊○
    ○、丑○○、庚○○，再由丑○○將甲○載往雲林縣麥寮鄉
    地區從事性交易牟利。其後，戊○○復將Ａ女以每月分期付
    款2萬元代價轉售至第三人徐榮槥經營之「上允舒壓館」從
    事非法色情按摩工作，是壬○○、戊○○、己○○、丑○○
    、庚○○先後將甲○扣留，並以強暴方式命其從事色情按摩
    工作，將甲○視為買賣、質押之財物，迨至警方查獲「上允
    舒壓館」非法營利，始獲救援。
  (二)上訴人乙○（即刑事案件A1，下簡稱乙○）係印尼籍人士，原
    欲來台從事正當工作賺取金錢，透過仲介公司協助，於95年
    10月12日以雇用監護工名義來台，詎料，甫抵達台灣，護照
    即遭戊○○、被上訴人辛○○(下簡稱辛○○)扣留，並將其
    安置在被上訴人丙○○(下簡稱丙○○)、癸○○共同管理之
    「弘運養身館」從事非法色情按摩工作，Ｂ女雖百般不願，
    但因護照遭扣留，平日無法自由行動，加以渠等時以「若不
    服從指令，將向乙○索取鉅額之賠償金」等語恫嚇，利用乙○
    對於國際文化、語言及環境隔閡之認知障礙，使乙○誤認清
    償仲介費無期，而不得不遵從渠等指示一再提供「半套」性
    交易服務，怠至警方查獲被告等犯罪集團，始遭獲救。而戊
    ○○等8人所犯前述買賣、質押人口等罪行，經臺灣桃園地
    方法院檢察署（下簡稱桃園地檢署）檢察官提起公訴後，已
    經臺灣桃園地方法院(下簡稱桃園地院)刑事庭以96年度訴字
    第1420號判決有罪在案。
  (三)按「因故意或過失，不法侵害他人之權利者，負損害賠償責
    任。故意以背於善良風俗之方法，加損害於他人者亦同」、
    「數人共同不法侵害他人之權利者，連帶負損害賠償責任；
    不能知其中孰為加害人者，亦同。造意人及幫助人，視為共
    同行為人。」、「不法侵害他人之身體、健康、名譽、自由
    、信用、隱私、貞操，或不法侵害其他人格法益而情節重大
    者，被害人雖非財產上之損害，亦得請求賠償相當之金額。
    」，民法第184條第1項、第185條、第195條第1項前段分別
    定有明文。戊○○及被上訴人等共同將甲○、乙 ○視為買賣
    、質押之財物，並違反渠等意願強迫從事非法色情按摩工作
    ，致渠等非財產上權利受有損害，戊○○及被上訴人等應負
    連帶損害賠償責任；而甲○、乙 ○長期遭戊○○及被上訴人
    等限制人身自由無法活動，精神上痛苦非可言喻，爰請求給
    付精神慰撫金。
  (四)爰依侵權行為之法律關係，提起本件訴訟，並於原審聲明：
    1.戊○○、壬○○、己○○、丑○○、庚○○應連帶給付Ａ
    女100萬元，及自刑事附帶民事起訴狀繕本送達之翌日起至
    清償日止，按年息5%計算之利息。2.戊○○、丙○○、辛○
    ○、癸○○應連帶給付Ｂ女100萬元，及自刑事附帶民事起
    訴狀繕本送達之翌日起至清償日止，按年息5%計算之利息。
    3.願供擔保，請准為假執行之宣告。原審則判決戊○○、壬
    ○○、己○○、丑○○、庚○○應連帶給付甲○60萬元及法
    定遲延利息，並駁回甲○其餘之訴及駁回乙○之訴。嗣於本院
    上訴聲明為：1.原判決不利上訴人之部分廢棄。2.前開廢棄
    部分，戊○○、壬○○、己○○、丑○○及庚○○應再連帶
    給付甲○40萬元，戊○○、辛○○、丙○○及癸○○應連帶
    給付賠償乙○100萬元，並均自97年7月19日起至清償日止，
    按年息百分之五計算之利息。
二、庚○○則以下列辯詞資為抗辯：伊並無參與甲○前述遭戊○
    ○等買賣人口之行為，當時係不勝酒力迷糊中受戊○○請託
    充當證人而簽名於甲○所簽之書契上，伊並非買受人。若伊
    為買受人者，為何甲○事後在丑○○載往雲林縣工作，及後
    轉至第三人徐榮槥經營之「上允舒壓館」工作時，都從未將
    工資交給伊，伊更從無與丑○○抽佣或朋分Ａ女工資之情。
    況壬○○、戊○○、丑○○於前開刑事案件審理時，皆答稱
    前揭書契僅是轉換雇主、清償借款之契約，並非買賣人口之
    契約，足認伊並非買受人，且伊沒有開店如何控制其自由，
    自無侵權行為，況庚○○否認該書契內容係對甲○買賣，就
    此舉證責任部分，甲○並未舉證，自無法證明侵權行為，又甲
    ○之起訴及上訴之主張，均無盡應負舉證責任之責，亦不能
    僅以刑案之認定為判斷基準，應為獨立之調查判斷。答辯聲
    明:上訴駁回。
三、丑○○則以下列辯詞資為抗辯：
  (一)伊於98年經原法院民事庭判命賠償被害人甲○60萬元部分，
    對此部分，實乃甘服，坦然接受，不為上訴，目前在獄中服
    刑，僅盼能順利服刑完畢。
  (二)答辯聲明:上訴駁回。
四、壬○○則以伊對原審判決無異議，另伊並未用護照控制Ａ女
    ，她們行動自由，如伊控制她自由，為何她還請伊替她從警
    局保回。答辯聲明:上訴駁回。
五、己○○則以：按本件損害賠償事件，被上訴人所要陳述之意
    見與原審同，凡是只要被害人要求損害賠償之金額，於原審
    法院審理時，業已對此提出金額之數額，被上訴人對此沒有
    疑義，亦無補充意見，完全尊重法院之判決審理等語。答辯
    聲明:上訴駁回。
六、戊○○、丙○○則以下列辯詞資為抗辯：
  (一)戊○○及丙○○二人並無任何妨礙外籍女子A、B的自由，亦
    無逼迫其賣淫，檢察官所起訴之內容，亦有諸多不實。譬如
    問及外籍女子的護照在那裡，只因外籍女子說在老板那，就
    可被認定老板扣押其護照。又關於問及可否外出時，筆錄中
    之記載，皆回答可以，但要僅因要過問老板，則被誤有妨害
    自由之情節。此種情形之下，又無給予戊○○及丙○○二人
    機會予以詰問、對質。直接收押「禁見」達14個月，且於庭
    中審理時，乙○亦自認係自身違反規定，私自提供半套服務
    予顧客，錢也是由乙○自己收取，試問，其乙○自身犯法，非
    但無罪，而伊二人卻被原審法院判處14年刑期，上訴至本院
    ，改判偽造文書罪一年徒刑，且乙○亦向伊二人求償，實是
    於法未合。
  (二)另就甲○部分，僅因戊○○生性雞婆且熱心，應甲○之要求，
    先幫其「代墊」仲介費用，並幫其轉換工作，先是在雲林二
    天，因甲○自己說不適應，再幫其轉介至「上允舒壓館」上
    班；由此觀之，甲○既沒在「臺南」、「中壢」等戊○○自
    己所經營的店上班，亦無迫害之情事，只因戊○○不諳法律
    ，在庭上說話不得體，即被重判販賣人口而坐牢，今又被要
    求對甲○負精神賠償之責，實有不公。
  (三)甲○在台中賣淫被警察抓到，人頭老公來交保後，甲○不願回
    壬○○工作處，又壬○○欠戊○○20萬元，所以壬○○求戊
    ○○幫甲○轉換工作，20萬元就還給戊○○，因知甲○賣淫，
    戊○○原先不接受，因壬○○要還戊○○20萬元，所以就介
    紹甲○到麥寮卡拉OK店坐檯，甲○有拜託人家寫字條給「小胖
    」丑○○，說欠丑○○40萬元，從此就與壬○○沒關係，甲
    ○還包2千元紅包給寫字條的人，但甲○到丑○○的卡拉OK店
    坐檯不到36小時，甲○就不做，又還給了戊○○，因戊○○
    所經營的店確實沒有作色情，所以就把甲○送到徐榮槥那裡
    ，然而徐榮槥並沒有被判刑。且刑事所被扣押之帳冊，對我
    們是有利的，乙○有兩份薪資，也有簽收，一份是底薪，一
    份是工作獎金，工作獎金討可證明乙○工作幾小時，沒有超
    時逼迫她們，乙○也自認說她作半套則是個人行為。
  (四)本院97年度上訴字第5594號刑事判決判處丙○○對甲○的部
    沒有侵害的事實，對乙○部分是判無罪，又戊○○的部分，
    係撤銷原審判決，改判其無罪，且已獲冤獄賠償，是上訴人
    對伊二人之指控，實為不實，爰於本院上訴聲明：廢棄原判
    決對戊○○不利部分；廢棄部分,上訴人在第一審之訴及假
    執行之聲請均駁回。答辯聲明部分：上訴人之上訴駁回。
七、辛○○則以乙○係以伊名義辦的，她也不認識伊，她也可以
    逛夜市，沒限制她的行動等語置辯。答辯聲明：上訴駁回。
八、癸○○未於言詞辯論期日到場，亦未提出書狀為何聲明或陳
    述。
九、兩造不爭執事項：(見本院99年5月31日準備程序筆錄)
  (一)甲○係越南籍人士，原欲來台從事正當工作賺取金錢，透過
    仲介公司協助，於95年7月26日以與己○○結婚依親名義來
    台。
  (二)乙○伊係印尼籍人士，原欲來台從事正當工作賺取金錢，透
    過仲介公司協助，於95年10月12日以雇用監護工名義來台。
十、兩造爭執事項：
  (一)戊○○及被上訴人等有無利用暴力、脅迫等不法手段，強迫
    甲○及乙○從事性交易等不法行為？
  (二)被上訴人戊○○、壬○○、丑○○、己○○、庚○○是否有
    意圖使甲○與他人為性交行為而買賣甲○？
  (三)被上訴人是否有利用上訴人不知、無知或難以求助之脆弱處
    境，對上訴人進行性剝削，控制其行動自由，顯有嚴重侵害
    上訴人人格法益？
  (四)承上述，若甲○及乙○受有戊○○及被上訴人等之不法之侵害
    ，而所得請求之損害賠償金額為何？
十一、得心證之理由：
  (一)戊○○及被上訴人等有無利用暴力、脅迫等不法手段，強迫
    甲○及乙○從事性交易等不法行為？戊○○、壬○○、丑○○
    、己○○、庚○○是否有意圖使甲○與他人為性交行為而買
    賣甲○？被上訴人是否有利用甲○、乙○不知、無知或難以求
    助之脆弱處境，對上訴人進行性剝削，控制其行動自由，顯
    有嚴重侵害上訴人人格法益？
  1.甲○部分：
    (1)甲○主張：壬○○、戊○○、己○○、丑○○、庚○○共
      同基於意圖使人為性交而買賣人口之犯意聯絡，於95年11
      月間，由壬○○、己○○將甲○以36萬元代價賣予戊○○
      、丑○○、庚○○，再由丑○○將甲○載往雲林縣麥寮鄉
      地區從事性交易牟利之情，業為壬○○、丑○○稱對原審
      判決無異議等語(見本院卷(一)第164、190頁)，惟為戊○
      ○、己○○、丑○○、庚○○所否認。經查：戊○○、庚
      ○○、丑○○及壬○○等人意圖使甲○為性交之行為，而
      買賣甲○，先由甲○之人頭配偶即己○○陪同在場，並由訴
      外人顏忠信到場書寫甲○之人口買賣契約書，再由壬○○
      、庚○○、丑○○、戊○○、己○○、甲○簽名之情，業
      據己○○於偵查已自承：伊跟A2（按：即甲○）是假結婚
      ，壬○○叫伊擔任人頭老公，壬○○給伊6萬元報酬，A2
      被帶到臺南遶指揉養生館時，伊有一起去，是他們在談價
      錢，他們還有給伊4萬元等語（見桃園地檢署96年偵字第8
      525號偵卷影本第103頁背面)，核與甲○在偵查中所述：伊
      先在壬○○所開設之按摩館工作兩個月，因為伊覺得與原
      來條件不同，原本說伊是要到卡拉OK上班，每個月可以領
      到3萬元，且有小費，後來叫伊做按摩，卻沒有給伊薪水
      ，並且也沒有幫伊把錢匯回給越南家人，經伊反應，壬○
      ○居然要伊返還來臺費用美金6千元，因伊不願意，壬○
      ○就責罵並毆打伊，伊即逃走，一個月後，被警察臨檢留
      置，後來由己○○將伊領出送回前開按摩館，壬○○怕伊
      逃跑，把伊帶到戊○○之遶指揉養生館，由戊○○居中介
      紹，以40萬元將伊賣給賣淫業者，壬○○當場有說，要把
      伊以40萬元代價賣給別人等情（見同上偵查卷五第36頁面
      至37頁），並有甲○於95年11月18日凌晨為臺中市警察局
      第三分局合作派出所查獲違反社會秩序維護法案件之報告
      單影本、臺灣臺中地方法院裁定A2拘留3日之刑事報到單
      影本及A2於95年11月21日凌晨3時35分執行拘留期滿釋放
      出所之通知單影本各1紙在卷可參（見同上偵查卷(五) 第
      47頁、50頁、53頁）。且丑○○於桃園縣調查站調查中亦
      自承：壬○○原本開價60萬元，經過我們協商後，以40萬
      元成交並簽訂相關合約，簽約內容是由伊、戊○○及綽號
      大罐仔3個人為買方，其中伊出資20萬元，戊○○與大罐
      仔各出資10萬元，當天簽完合約之後，戊○○要伊將越南
      籍女子A2帶回雲林麥寮，合約書簽名蓋手印的人有伊、戊
      ○○及大罐仔；伊與戊○○、大罐仔確實共同合買越南籍
      女子A2等語明確（見同上偵卷(一) 之3第115頁、116頁）
      。則其等抗辯並無侵害甲○權利云云，自無足採，且戊○
      ○、壬○○、己○○、庚○○、丑○○因意圖使人為性交
      之行為而買賣人口犯行，亦經桃園地院96年度訴字第1420
      號、本院97年度上訴字第5594號、最高法院98年度台上字
      第6556號刑事判決有罪確定在案，有上開刑事判決附卷可
      稽（下簡稱上開刑事確定判決，見原審卷第9至86頁、本
      院卷(一)第191至193頁、卷(二)第30至63頁），並經本院
      調取前開刑事案件卷宗核閱屬實，戊○○、壬○○、己○
      ○、庚○○、丑○○自應對甲○負共同侵權行為責任。
    (2)雖戊○○辯稱伊因與壬○○之債務關係，而單純「雞婆」
      為工作仲介以求收回壬○○之欠款，並非妨害自由云云；
      己○○辯稱伊僅人頭云云，另庚○○辯稱伊當時不勝酒力
      ，迷糊中答應充當見證人，甲○無論從事何種工作，均從
      未有拿取或抽佣方式給予伊任何不法所得金錢款項云云；
      ，惟查戊○○於本院99年3月29日準備程序中自承伊知道甲
      ○賣淫等語（見本院卷(一)第231頁背面），則戊○○竟
      仍介紹甲○到丑○○雲林縣麥寮卡拉ＯＫ店坐檯，已難認
      無使甲○為性交之意圖，且查丑○○於調查中稱：壬○○
      原本開價60萬元，經過我們協商後，以40萬元成交並簽訂
      相關合約，簽約內容是由伊、戊○○及綽號大罐仔3個人
      為買方，其中伊出資20萬元，戊○○與大罐仔各出資10萬
      元，當天簽完合約之後，戊○○要伊將越南籍女子A2帶回
      雲林麥寮，合約書簽名蓋手印的人有伊、戊○○及大罐仔
      ，至於賣方有誰簽名、蓋手印伊不清楚；伊與戊○○、大 
      罐仔確實共同合買越南籍女子A2等情明確，有本院依依職
      權調取上開卷宗可稽（見同上偵查卷(一)之3第115頁背面
      、116頁）；丑○○於偵查中亦稱：大罐仔說要找伊、戊
      ○○合作，A2之價格原本是50、60萬元，後來降到40萬元
      ，大罐仔也有參與價格之討論，買方是戊○○、大罐仔、
      伊3人；合約上寫伊出20萬元，戊○○、大罐仔各出10萬
      元等語（見上開偵卷(一) 之3第123頁背面、124頁背面）
      ，而庚○○於偵查中亦自承伊綽號是「大罐仔」，丑○○
      就是小胖，伊知道他們是要買賣A2，後來戊○○有告訴伊
      A2是被帶去小胖那邊賣淫等語(見上開偵查卷(一) 第99、
      100頁)，而己○○並於偵查中已自承：伊跟A2是假結婚，
      壬○○叫伊擔任人頭老公，壬○○給伊6萬元報酬，A2被
      帶到臺南遶指揉養生館時，伊有一起去，是他們在談價錢
      ，他們還有給伊4萬元等語，已如前述，可見戊○○、庚
      ○○確實有從事人口買賣等情，己○○亦幫助從事人口買
      賣之情，渠等上開所辯，自均不足採。
    (3)至甲○主張壬○○、戊○○、己○○、丑○○、庚○○強
      迫從事性交易及剝奪人身自由部分，業為戊○○、壬○○
      、己○○、丑○○、庚○○所否認，且甲○並未舉證以實
      其說，另查上開刑事確定判決，亦僅認定壬○○對甲○表
      示甲○積欠其來臺之相關費用為美金6千元，甲○須為客人
      按摩以按月抵償7百美元，甲○認遭壬○○欺騙及剝削，遂
      起爭執，壬○○除連打A2數記耳光（未有受傷之證據）並
      出言辱罵，甲○於該日晚間即自「健康之履館」逃離等情
      ，並無強迫從事性交易及剝奪人身自由情形，又查甲○在
      法務部調查局桃園縣調查站調查中並稱伊曾有一次與戊○
      ○的家人包括外籍按摩女子一起到中興農場出遊，伊曾著
      便服到戊○○店中泡茶、飲酒及唱歌等語（見上開偵查卷
      (一)之3第36頁），如果戊○○等有剝奪甲○人身自由，則
      不可能一起出遊，或任甲○到戊○○經營之按摩店裡飲酒
      、唱歌等娛樂之事，此外己○○、丑○○、庚○○部分，
      甲○亦均僅指訴渠等販賣人口部分，故應認甲○此部分主張
      ，應不可採。
  2.乙○部分：
    (1)乙○主張：伊係印尼籍人士，原欲來台從事正當工作賺取
      金錢，透過仲介公司協助，於95年10月12日以雇用監護工
      名義來台，詎料，甫抵達台灣，護照即遭戊○○、辛○○
      扣留，並將其安置在丙○○、癸○○共同管理之「弘運養
      身館」從事非法色情按摩工作，但因護照遭扣留，平日無
      法自由行動，加以渠等時以「若不服從指令，將向乙○索
      取鉅額之賠償金」等語恫嚇，利用Ｂ女對於國際文化、語
      言及環境隔閡之認知障礙，使女誤認清償仲介費無期，而
      不得不遵從渠等指示一再提供「半套」性交易服務，怠至
      警方查獲上開犯罪集團，始獲救之情。然為戊○○、吳等
      情，業據丙○○、戊○○、辛○○所否認。經查：乙○於
      上開刑事案件偵查中雖陳稱：(在弘運美容新世界)為了賺
      錢，有幫客人從事「打手槍」之半套性服務，每次500元
      ，老闆說每個月只給伊100元，要伊做滿一年，丙○○的
      太太叫她做等情（見同上開偵查卷(四)第7頁背面、第145
      頁），惟查除乙○指訴外，並無其他證據證明乙○在丙○○
      、癸○○經營之弘運養生館內是否確實有與某不詳男客先
      後2次為半套之猥褻行為。且查乙○於偵查中亦稱僱主沒有
      逼伊做半套性服務，是僱主說可以等語（見同上偵查卷第
      8頁），顯然丙○○、戊○○、癸○○並未強迫乙○從事色
      情按摩工作，再參以弘運養身館內其他按摩女子哇友汝、
      童氏鳳均證稱店內沒有從事性交易等情（見上開件偵查卷
      (四)第130、194頁），已難認乙○從事色情按摩係受戊○
      ○、丙○○、癸○○所逼迫，此外辛○○僅為以其名義申
      請監護工乙○來台，有乙○薪資表可證(見同上開偵查卷(四
      )第110頁)，遍觀上開刑事卷，均無乙○在刑事調查中指認
      辛○○有扣押其護照或逼迫其從事色情按摩等情，故應認
      乙○此部分主張不可採。
    (2)另查乙○雖復主張戊○○、丙○○、癸○○在弘運養身館
      以每月33元低微薪資，再加上各項有形、無形之脅迫、行
      動監控之桎梏，迫使乙○忖度以此清償鉅額人蛇費用遙遙
      無期，而屈從由監護工轉從事按摩工作，再步步淪為每次
      外加500元之代價為不詳男客進行半套猥褻服務云云，無
      非以乙○之指訴、薪資表及附表所示之證人及證物為憑。
      惟查，觀之上開薪資表(見同上開偵查卷(四)第111頁)可
      知，乙○之薪資實際上係1萬7,736元，但前四個月因扣除
      匯入中國信託6,703元費用（手續費、保證金<到期會還>
      、貸款）、仲介費1萬1,000元，故只領33元，惟自第五個
      月起即有增加，至第15個月起即領全薪，是上開戊○○等
      人是否以33元逼迫乙○就範，已有可疑，況無論外藉女子
      來台係為監護工或假結婚、假監護工，均會產生仲介費，
      亦難認係犯罪成本加計在外籍女子身上，此外乙○雖主張
      如果沒有做的話(半套性交易)，我們的薪水只有33元等語
      ，而乙○前四個月因扣除相關費用確僅剩33元，已如前述
      ，益證乙○應未從事半套性交易。又查觀之如附表所示之
      證人黎氏芳花、阮氏紅八、阮氏桃玉、童氏鳳、哇友汝、
      玉絲、陳氏梅、何玉艷、阮氏清翠、范玉化、蘇利雅、巫
      達利、阮氏楚、陳金儀、陳芳豪之證詞，大多係為多賺一
      點錢而自願從事按摩，且均未證述有從事色情按摩，雖均
      稱不能自由進出，但外出僅須經老闆同意，買東西也可以
      自己去，乙○亦自承「老闆平常跟伊說不可以隨便出去，
      怕客人會來」、「如果需要什麼東西就在按摩店的旁邊買
      」、「我跟同事一起出去買的，同事係指同為按摩的外籍
      人士等語(見本院卷第235頁背面、第236頁、本院言詞辯
      論筆錄第3頁)，乙○不能隨便出去亦僅為不流失客戶而已
      ，且出去亦與同為外籍女子出門，非由戊○○、丙○○派
      人監視，顯然與乙○之上開主張內容，尚有差距，至扣留
      護照部分，乙○雖稱伊之護照在入境時即被戊○○收走等
      語（見同上偵查卷(四)第145頁背面），然並無證據證明
      有在乙○要求返還護照時遭拒絕，再參以乙○行動方面之自
      由，已如前述，自難認有乙○主張之以扣留護照而控制其
      行動自由等情，另外上開部分證人係在戊○○另經營之36
      9養生館、遶指揉養生館工作，乙○所主張之所謂保證書亦
      未包括乙○，自無法比附援引以證實乙○之主張，故應認乙
      ○之上開主張，尚不足採。
    (3)再查乙○主張癸○○於96年5月8日調查時證稱外籍女子為
      了多賺一些錢，所有私下替客人服務半套，而老闆丙○○
      及戊○○為了穩住客源，也默許了前開色情服務，店內不
      抽成，戊○○及丙○○有說儘量不要這樣做，但這樣是比
      較可以穩住客源等語，而認店內確有從事性交易之行為，
      僅隱晦其詞而僅稱老闆知情，在外籍女子遭經濟剝削、行
      動控制等情形下，此舉當然係違反外籍女子之意願，使其
      等不得不從事性交易云云，然查係外籍女子為了多賺一點
      錢而自行從事色情按摩，既已如前述，則戊○○、丙○○
      發現後默許，實難反果為因認係戊○○、丙○○促成，故
      乙○此部分主張，亦不可採。
    (4)續查乙○主癸○○與戊○○96年3月10日1時11分之通聯譯
      文中，癸○○稱客人要投訴乙○，說客人叫乙○幫他打手槍
      ，乙○不要，可能是小費喬不好吧，戊○○要癸○○再與
      客人講一下，足見癸○○、戊○○均明知店內之從事半套
      性服務之事，且重視欲來店從事半套性消費之顧客之意見
      ，並以此廣徠男客前來按摩消費之手段云云，然查戊○○
      要癸○○再與客人講一下之意思，可能僅為安撫，此為客
      服必要之態度，難認係以有色情按摩為號召以招徠客戶，
      且僅和男客講一下，並未找乙○溝通，益見戊○○無脅迫
      乙○從事性交易，故乙○上開主張尚難採信。
    (5)綜上，乙○主張其因護照遭扣留，平日無法自由行動，加
      以渠等時以「若不服從指令，將向乙○索取鉅額之賠償金
      」等語恫嚇，利用Ｂ女對於國際文化、語言及環境隔閡之
      認知障礙，使乙○誤認清償仲介費無期，而不得不遵從渠
      等指示一再提供「半套」性交易服務之新型態控制手段，
      構成新制定之人口販運防制法要件云云，自不足採。
  (二)承上述，若甲○及乙○受有戊○○及被上訴人等之不法之侵害
    ，而所得請求之損害賠償金額為何？
  1.按不法侵害他人之身體、健康、名譽、自由、信用、隱私、
    貞操，或不法侵害其他人格法益而情節重大者，被害人雖非
    財產上之損害，亦得請求賠償相當之金額。民法第195條第1
    項定有明文。
  2.查戊○○、庚○○、丑○○及壬○○等人意圖使甲○為性交
    之行為，而買賣甲○；甲○之人頭配偶即己○○在場陪同並簽
    名使得以順利買賣，顯已侵害甲○之身體、貞操及自由人格
    權，壬○○、戊○○、己○○、丑○○、庚○○五人自應對
    Ａ女負損害賠償責任。本院審酌甲○被害情節、為越南籍女
    子，本藉假結婚來台謀取正當工作賺取報酬，卻遭壬○○、
    戊○○、己○○、丑○○、庚○○如同物而販賣，身心必遭
    極大侮辱及痛苦；另戊○○名下無財產、壬○○有數筆土地
    、三輛汽車、己○○有四輛十年以上汽車、丑○○無財產、
    庚○○有三輛十年以上汽車（有稅務電子閘門財產所得調件
    明細表，見本院卷(二)第102、105、106、110、113、114頁
    ）等情，認甲○請求精神慰撫金以60萬元為適當，應予准許
    ，甲○逾此部分之請求，則無理由。
  (三)綜上所述，甲○基於侵權行為之法律關係，請求戊○○、壬
    ○○、己○○、丑○○、庚○○應連帶給付60萬元，並自起
    訴狀繕本送達之翌日即97年7月19日起至清償日止，均按年
    息5%計算之利息，為有理由，應予准許。逾此部分之請求為
    無理由，應予駁回。原審判命戊○○壬○○、己○○、丑○
    ○、庚○○就上開准許部分，連帶如數給付，經核並無違誤
    。甲○、乙○、戊○○各就其敗訴部分上訴，指摘原判決不當
    ，求予廢棄改判，為無理由，應駁回其上訴。另原審判決主
    文、事實及理由欄九之第二行有關「姜燕順」記載，顯有錯
    誤，均應更正為「己○○」。
  (四)又本件事證已臻明確，兩造其餘之攻擊或防禦方法及證據，
    經本院斟酌後，認為不足以影響本判決之結果，自無逐一詳
    予論駁之必要，併此敘明。
十二、據上論結，本件甲○、乙○、戊○○之上訴，均為無理由，
      依民事訴訟法第449條第1項、第78條、第85條，判決如主
      文。
中    華    民    國    99    年    8     月    24    日
                    民事第五庭    
                        審判長法  官  李錦美
                              法  官  陳博享
                              法  官  黃雯惠
正本係照原本作成。
不得上訴。
中    華    民    國    99    年    8     月    25    日
                              書記官  秦慧榮

司法院資訊處製作；財團法人民間司法改革基金會備份。
